臺灣高等法院刑事判決　　　　　　　　96年度上訴字第4755號
上　訴　人　臺灣臺北地方法院檢察署檢察官
被　　　告　甲○○
被　　　告　乙○○
上列上訴人因被告偽造文書等案件，不服臺灣臺北地方法院96年
度訴字第1172號，中華民國96年10月5日第一審判決（起訴案號
：臺灣臺北地方法院檢察署96年度偵字第12634號），提起上訴
，本院判決如下：
    主  文
上訴駁回。
    事實及理由
一、本案經本院審理結果，認第一審以被告甲○○、乙○○所為
    ，均係犯刑法第216條、第211條行使偽造公文書、第158 條
    第1項僭行公務員職權罪、第339條第1項詐欺取財罪。被告
    甲○○、乙○○偽造印文之行為，係偽造公文書之階段行為
    ；偽造公文書進而持以行使，偽造之低度行為，應為行使之
    高度行為所吸收，均不另論罪。被告甲○○、乙○○與「小
    隻」等詐欺集團已成年成員，具有犯意聯絡及行為分擔，為
    共同正犯。判處甲○○有期徒刑1年10月、乙○○1年8月。
    並諭知原判決附表編號一至十四所示之物沒收。認事用法及
    量刑均無不當，應予維持，並引用第一審判決書記載之事實
    、證據及理由（如附件）。
二、公訴人上訴意旨以：被告等偽造文書、僭行公務員職權及詐
    欺取財之犯行，犯意個別，行為有異，應分論併罰，原審論
    以想像競合犯，於法不妥云云。惟查行使偽造文書，乃依文
    書之用法，以之充作其正文書，就所偽造文書之內容向他方
    有所主張，行為人就所偽造文書之內容向他方有所主張之同
    時，亦在施行詐術，二者同時同地以一個行為為之的關係，
    故新修正刑法刪除第55條後段牽連犯之規定後，自可依想像
    競合犯之規定，從一重即行使偽造文書罪處斷，為本院所持
    之見解（見本院暨所屬法院固應新修正刑法施行座談會提案
    第37號、第42號研討結論）。是本件檢察官之上訴，為無理
    由，應予駁回。
三、又臺灣臺北地方法院檢察署檢察官96年度偵字第21702號移
    請併辦之事實，與本件起訴事實同一，業據本院審理如前，
    附此敘明。
據上論斷，應依刑事訴訟法第373條、第368條，條，判決如主文
。
本案經檢察官張啟彬到庭執行職務。
中　　華　　民　　國　　96　　年　　12　　月　　27　　日
　　　　　　　　　刑事第十六庭審判長法　官  葉騰瑞
　　　　　　　　　　　　　　　　　  法　官  莊明彰
　　　　　　　　　　　　　　　　　  法　官  吳鴻章
以上正本證明與原本無異。
如不服本判決，應於收受送達後10日內向本院提出上訴書狀，其
未敘述上訴之理由者並得於提起上訴後10日內向本院補提理由書
（均須按他造當事人之人數附繕本）。
                                    書記官　魏淑娟
中　　華　　民　　國　　96　　年　　12　　月　　27　　日
附錄：本案論罪科刑法條全文
中華民國刑法第158條
（僭行公務員職權罪）
冒充公務員而行使其職權者，處 3 年以下有期徒刑、拘役或 5
百元以下罰金。
冒充外國公務員而行使其職權者，亦同。
中華民國刑法第211條
（偽造變造公文書罪）
偽造、變造公文書，足以生損害於公眾或他人者，處 1 年以上 7
年以下有期徒刑。
中華民國刑法第216條
（行使偽造變造或登載不實之文書罪）
行使第 210 條至第 215 條之文書者，依偽造、變造文書或登載
不實事項或使登載不實事項之規定處斷。
中華民國刑法第339條
（普通詐欺罪）
意圖為自己或第三人不法之所有，以詐術使人將本人或第三人之
物交付者，處5年以下有期徒刑、拘役或科或併科1千元以下罰金
。
以前項方法得財產上不法之利益或使第三人得之者，亦同。
前二項之未遂犯罰之。
附件：臺灣臺北地方法院刑事判決　　　　96年度訴字第1172號
公　訴　人　臺灣臺北地方法院檢察署檢察官
被　　　告　甲○○　男　48歲（民國○○年○○月○○日生）
　　　　　　　　　　身分證統一編號：Ｚ000000000號
　　　　　　　　　　住臺北市○○區○○路4段692號4樓
　　　　　　　　　　居臺中縣潭子鄉○○○路114巷35號
　　　    　乙○○　男　25歲（民國○○年○月○日生）
　　　　　　　　　　身分證統一編號：Ｚ000000000號
　　　　　　　　　　住臺東縣臺東市○○路380巷37號
上列被告等因偽造文書等案件，經檢察官提起公訴（96年度偵字
第12634號），被告等於準備程序中為有罪之陳述，經本院合議
庭裁定改由受命法官獨任進行簡式審判程序，判決如下：
    主    文
甲○○共同行使偽造公文書，足以生損害於公眾及他人，累犯，
處有期徒刑壹年拾月。如附表編號一至十四所示之物均沒收。
乙○○共同行使偽造公文書，足以生損害於公眾及他人，處有期
徒刑壹年捌月。如附表編號一至十四所示之物均沒收。
    事  實
一、甲○○前於民國93、94年間，因竊盜、詐欺及毒品危害防制
    條例等罪，分別經臺灣高等法院臺中分院、臺灣臺中地方法
    院及本院判處有期徒刑7月、5月、8月、4月，應執行有期徒
    刑1年8月確定，於95年7月24日縮刑期滿執行完畢。詎仍不
    知悔改，與乙○○及真實姓名年籍不詳綽號「小隻」之成年
    男子，共同基於意圖為自己不法所有並基於偽造文書、僭行
    公務員職權之犯意聯絡與行為分擔，甲○○自96年3月間起
    ，乙○○自96年4月間起，均至96年6月15日止，由詐騙集團
    成員偽造「檢察行政處印」及「法務部行政執行處臺北執行
    處凍結管收命令章」印文各1枚，以製作偽造之「臺北地方
    法院行政凍結管收執行命令」及「高雄地方法院行政凍結管
    收執行命令」之公文書，集團人員以假冒檢察官、司法警察
    之名義，傳真偽造之「臺北地方法院行政凍結管收執行命令
    」及「高雄地方法院行政凍結管收執行命令」給被害人，騙
    稱被害人之帳戶遭凍結，需匯款至指定帳號始得解除管制，
    被害人因而受騙匯款至詐欺集團指定之人頭帳戶後，由「小
    隻」將人頭帳戶存摺、印章及提款密碼交付甲○○、乙○○
    ，再由甲○○、乙○○共同前往金融機構臨櫃提領人頭帳戶
    內所詐得之詐欺款項，甲○○、乙○○領出款項後，即與「
    小隻」相約交付款項，甲○○、乙○○則分得領出款項百分
    之3作為報酬，至96年6月15日止，兩人共計提領新臺幣（下
    同）230餘萬元。其等犯行如下：
  (一)丁○○○於96年5月16日上午9時30分許，在臺南縣永康市○○街91號住處，接獲自稱為刑事警察局小隊長「林國棟」之
    男子來電，佯稱丁○○○之銀行帳戶遭詐騙集團作為人頭帳
    戶使用業經凍結，並傳真偽造之「臺灣高雄地方法院行政凍
    結管收執行命令」與丁○○○而行使之，由詐欺集團成員假
    借臺灣高雄地方法院檢察署「吳茂松」之名義來電，指示丁○○○將第一商業銀行帳戶內之款項匯款至指定之銀行帳戶
    始能解凍，致丁○○○陷於錯誤，依指示於同日下午1時許
    ，將其所有第一商業銀行大灣分行帳戶內款項1,364,000元
    ，匯款至詐騙集團指定之臺中商業銀行二林分行戶名陳信佐
    、帳號000000000000號之人頭帳戶。甲○○、乙○○則依「
    小隻」之指示，分別於96年5月16日及17日，由乙○○駕駛
    車號PC-3488號自小客車，載甲○○至臺中商業銀行松竹分
    行及北屯分行，甲○○在銀行外把風，由乙○○進入銀行內
    ，以臨櫃提款方式分別提領90萬元及46萬元得手，足生損害
    於丁○○○及銀行辦理取款業務之正確性，兩人並分得40,
    800元之酬勞。
  (二)丙○○於96年6月6日上午10時許，在臺北縣板橋市○○路33
    9巷14號2樓住處，接獲詐欺集團成員假借法院檢察官之來電
    ，佯稱丙○○為洗錢防制法之嫌疑人，在玉山銀行帳戶業經
    凍結，須申請免凍結手績，致丙○○陷於錯誤，依詐欺集團
    成員之指示，將70萬元匯款至臺中商業銀行太平分行戶名黃
    靜雲、帳號000000000000號之人頭帳戶，再由甲○○及乙○○以臨櫃提款方式領出。
  (三)戊○○於96年6月14日上午10時許，在臺北縣新店市○○路
    48巷16號4樓住處，接獲詐欺集團成員假借臺北市警察總局
    「林政德」之名義來電，佯稱戊○○涉入有關玉山銀行洗錢
    案，應等待臺灣臺北地方法院檢察署主任檢察官之電話指示
    ，並傳真偽造之「臺灣臺北地方法院行政凍結管收執行命令
    」與戊○○而行使之，復由另一名詐欺集團成員假稱為臺灣
    臺北地方法院檢察署林主任檢察官名義來電，套問戊○○之
    銀行帳戶，致戊○○陷於錯誤後，指示戊○○將其臺灣土地
    銀行帳戶內款項15萬元，匯款至安泰商業銀行臺中分行戶名
    廖慶龍、帳號000000 00000000號之人頭帳戶；翌日詐欺集
    團成員再以戊○○郵局帳戶未受監管為由，指示戊○○將10
    萬元匯入臺中商業銀行軍功分行戶名陳詩嵐、帳號00000000
    0000號之人頭帳戶，致戊○○共計損失25萬元，再由甲○○
    及乙○○以臨櫃提款方式領出。嗣於96年6月15日經內政部
    警政署刑事警察局員警持票搜索，扣得如附表編號1至10及
    15至25等物，始查知上情。
二、案經臺北市政府警察局松山分局報告臺灣臺北地方法院檢察
    署檢察官偵查起訴。
    理  由
一、本件被告甲○○、乙○○所犯為刑法第339條第1項、第216
    條、第211條、第158條第1項之罪，核均屬刑事訴訟法第273
    條之1第1項所定死刑、無期徒刑、最輕本刑為3年以上有期
    徒刑以外之罪，亦非高等法院管轄之第一審案件，而被告等
    於本院行準備程序中就被訴事實為有罪之陳述，經告知被告
    等簡式審判程序之旨並聽取當事人意見後，本院合議庭裁定
    由受命法官獨任進行簡式審判程序，合先敘明。
二、上述犯罪事實，業據證人即被害人丁○○○、丙○○、戊○○證述綦詳，並有第一商業銀行匯款申請書回條、臺中商業
    銀行松竹分行監視器翻拍照片及取款憑條、臺中商業銀行北
    屯分行監視器翻拍照片及取款憑條、郵政跨行匯款申請書、
    安泰商業銀行臺中分行96年6月28日安中字第314號函所附存
    款往來對帳單及監聽譯文各1件附卷可憑，復有如附表編號
    1至10及15至25所示之物扣案可資佐證，且被告等亦對上開
    犯罪事實於警詢、偵查中、本院準備程序及審理時供承不諱
    ，是依上述補強證據已足資擔保被告等所為之上開任意性自
    白具有相當之真實性，而得使本院確信被告等前述自白之犯
    罪事實屬實，參照刑事訴訟法第156條第1項、第2項規定，
    本院自得依被告等前述自白及各該補強證據認定被告等確有
    上述犯行。從而，本件事證明確，被告等犯行堪以認定，應
    依法論科。
三、按95年7月1日修正施行之刑法刪除牽連犯之立法理由稱：目
    前實務上以牽連犯予以處理之案例，在適用上，得視其具體
    情形，論以想像競合犯等語，則自然行為概念之一行為，原
    經法律評價為二以上之行為，且認有牽連關係而依牽連犯規
    定從一重處斷者，於牽連犯廢除施行後，宜改評價為單一行
    為，始合乎社會之通念。被告甲○○、乙○○與其他詐騙集
    團成員共同持偽造之公文書、冒充公務員身份向被害人丁○○○、丙○○、戊○○詐領其等存款行為，就社會一般通念
    ，咸認只有一個行使偽造公文書及冒充公務員身份向被害人
    詐領存款行為，然在法律評價上，實務上原認被告等有行使
    偽造文書行為及詐欺取財行為之二行為（認詐欺取財與僭行
    公務員職權係一行為），復認二行為間有牽連關係，而應依
    牽連犯從一重罪處斷，立法將牽連犯規定刪除，並於95年7
    月1日施行，若猶將之評價為法律犯罪概念之二行為，而予
    以併合處罰，勢難以契合人民的感情，自宜改認被告等係出
    於一個犯意，實行一個犯罪行為，而侵害國家法益、社會法
    益及個人法益，該當於行使偽造公文書、僭行公務員職權及
    詐欺取財罪之3個犯罪構成要件，成立該3獨立之罪名，而依
    想像競合犯論處。次按按刑法所謂公印，係指公署或公務員
    職務上所使用之印信而言，又所謂公印或公印文，係專指表
    示公署或公務員資格之印信而言，即俗稱大印與小官印及其
    印文，最高法院著有22年上字第1904號及69年臺上字第693
    號判例意旨可資參照，又公印之形式凡符合印信條例規定之
    要件而製頒，無論為印、關防、職章、圖記，如足以表示其
    為公務主體之同一性者，均屬之（最高法院89年臺上字第
    3155號判決意旨可參）。而不符印信條例規定或不足以表示
    公署或公務員之資格之印文，即不得謂之公印文，僅為普通
    印文。查本案偽造之「臺灣臺北地方法院行政凍結管收執行
    命令」及「臺灣高雄地方法院行政凍結管收執行命令」，均
    為冒用公署名義所為之文書，顯屬於公文書，其上偽造「法
    務部行政執行署臺北執行處凍結管制命令印」、「法務部行
    政執行署高雄執行處凍結管制命令印」及「檢察行政處印」
    等印文，於機關全銜下既綴有「凍結管制命令印」等字樣，
    且與「檢察行政處」印文，均非依印信條例規定，由上級機
    關所製發之印信蓋印，以表示該機關之資格者甚明，自非公
    印文，僅屬通常印文。是核被告甲○○、乙○○所為，均係
    犯刑法第216條、第211條行使偽造公文書（「臺北地方法院
    行政凍結管收執行命令」及「高雄地方法院行政凍結管收執
    行命令」）、第158條第1項僭行公務員職權罪、第339條第1
    項詐欺取財罪。被告甲○○、乙○○偽造印文之行為，係偽
    造公文書之階段行為；偽造公文書進而持以行使，偽造之低
    度行為，應為行使之高度行為所吸收，均不另論罪。被告甲○○、乙○○與「小隻」等詐欺集團已成年成員，具有犯意
    聯絡及行為分擔，為共同正犯。又凡本質上具有反覆性與延
    時性，倘行為人在密切接近之一定時間及空間內複次從事者
    ，乃其業務本質所當然，於行為概念上，應認為包括的一罪
    。依本件電話詐騙集團前揭詐騙方式及分工規模，佐以被告
    等於本院審理時所述，均係因己身經濟困窘，需賴該集團給
    付報酬據以營生，是被告甲○○、乙○○與其具有犯意聯絡
    詐騙集團成員先後數次行使偽造公文書、僭行公務員職權及
    詐欺取財之行為，有反覆性與延時性之本質，為包括一罪，
    應僅論以一罪。被告甲○○、乙○○同時行使偽造公文書、
    僭行公務員職權及詐欺取財行為，為一行為觸犯數罪名，為
    想像競合犯，依刑法第55條規定，從一重之行使偽造公文書
    罪處斷。被告甲○○前因竊盜、詐欺及毒品危害防制條例等
    罪，分別經臺灣高等法院臺中分院、臺灣臺中地方法院及本
    院判處有期徒刑7月、5月、8月、4月，應執行有期徒刑1 年
    8月，於95年7月24日縮刑期滿執行完畢，有臺灣高等法院被
    告前案紀錄表1紙在卷可稽，被告甲○○於5年內再故意犯
    本件有期徒刑以上之罪，應依刑法第47條第1項規定論以累
    犯，加重其刑。爰審酌被告甲○○、乙○○僅因一己貪念，
    明知電話詐騙行為影響社會秩序甚鉅，仍加入詐騙集團參與
    詐騙行為，冒用我國司法機關名義進行詐騙，破壞民眾對司
    法機關之信任，危害國家社會經濟秩序甚鉅，造成被害人鉅
    額財產損失，被告甲○○從事犯罪之時間較長，惟犯後均知
    坦承犯行等情，分別量處如主文所示之刑，以示懲儆。
四、檢察官雖以被告甲○○有多次違反軍、司法案件之前科紀錄
    ，又於93年間因販賣帳戶案件經法院判刑，於95年執行完畢
    ，竟以擔任詐欺集團車手為業，足認其以反覆實施詐欺犯行
    作為維持生活之情形甚為明確，顯見其有犯罪之習慣而不自
    知或習以為常等理由，認應諭知被告甲○○強制工作之保安
    處分。惟「保安處分係針對受處分人將來之危險性所為之處
    置，以達教化、治療之目的，為刑罰之補充制度。我國現行
    刑法採刑罰與保安處分雙軌制，係在維持行為責任之刑罰原
    則下，為協助行為人再社會化之功能，以及改善行為人潛在
    之危險性格，期能達成根治犯罪原因、預防犯罪之特別目的
    。是保安處分中之強制工作，旨在對嚴重職業性犯罪及欠缺
    正確工作觀念或無正常工作因而犯罪者，強制其從事勞動，
    學習一技之長及正確之謀生觀念，使其日後重返社會，能適
    應社會生活。刑法第90條第1項規定：「有犯罪之習慣或因
    遊蕩或懶惰成習而犯罪者，於刑之執行前，令入勞動場所，
    強制工作。」，即係本於保安處分應受比例原則之規範，使
    保安處分之宣告，與行為人所為行為之嚴重性、行為人所表
    現之危險性及對於行為人未來行為之期待性相當之意旨而制
    定，而由法院視行為人之危險性格，決定應否令入勞動處所
    強制工作，以達預防之目的。」（最高法院著有96年度臺上
    字第2061號判決要旨可參），因此，法院是否依刑法第90條
    第1項規定，諭知刑前強制工作，端以行為人犯行，是否已
    成為生活上之慣行，有無犯罪習慣而定，若法院審酌行為人
    之犯罪態樣及所諭知宣告刑之期間後，認行為人在監經執行
    宣告刑後，其事後再犯案之危險性，尚非甚高時，自無再諭
    知刑前強制工作之必要。查被告甲○○雖犯詐欺、行使偽造
    公文書及冒充公務員行使職權等罪，且有如事實欄所載之犯
    罪前科，惟尚難因此即認其有犯罪之習慣而有再犯之虞或其
    他因遊蕩或懶惰成習而犯罪之情事，且本院認上開對被告宣
    告之刑，應足收矯治之效，故尚無於刑之執行完畢或赦免後
    ，令其入勞動場所強制工作之必要。
五、如附表編號1至10所示之物，為被告甲○○、乙○○所有且
    供本案犯罪所用之物，業據被告等陳明在卷，爰依刑法第38
    條第1項第2款宣告沒收。「臺北地方法院行政凍結管收執行
    命令」及「高雄地方法院行政凍結管收執行命令」各1紙，
    業經交付被害人戊○○、丁○○○，而非被告等所有，雖無
    從宣告沒收，但其上偽造之「法務部行政執行署臺北執行處
    凍結管制命令印」及「檢察行政處印」印文各1枚（共4枚）
    ，依刑法第219條規定，均應宣告沒收。至於上開偽造印文
    ，係以不詳方式為之，無法證明確有上開偽造印章存在，為
    避免將來無從執行，故不依刑法第219條之規定諭知沒收，
    併予敘明。末查附表編號15至25所示帳戶之存摺、印章、提
    款卡等資料，無從證明為被告等所有，而供犯罪所用或犯罪
    預備之物，或係因犯罪所生或所得之物，與刑法第38條規定
    不符，是該等帳戶資料等物不得併予沒收。
六、公訴意旨另以：被告甲○○、乙○○依「小隻」之指示，在
    96年5月17日由被告乙○○駕駛車號PC-3488號自小客車，搭
    載被告甲○○至臺中商業銀行北屯分行，由被告甲○○在銀
    行外等候，由被告乙○○在96年5月17日之取款憑條上偽造
    陳信佐之簽名1枚，並蓋用陳信佐之印章，以臨櫃提款方式
    持向銀行行員行使，提領46萬元得手，足生損害於銀行辦理
    取款業務之正確性，認被告甲○○、乙○○均涉有行使偽造
    私文書罪嫌等語。惟按犯罪事實應依證據認定之，無證據不
    得推定其犯罪事實。不能證明被告犯罪者，應諭知無罪之判
    決，刑事訴訟法第154條、第301條第1項分別定有明文。刑
    事訴訟法上所謂認定犯罪事實之證據，係指足以認定被告確
    有犯罪行為之積極證據而言，如未能發現相當證據或證據不
    足以證明，自不能以推測或擬制之方法，以為裁判基礎，最
    高法院著有29年上字第3105號及40年臺上字第86號判例參照
    。經查，被告甲○○辯稱：臨櫃提款之帳戶，係由「小隻」
    直接交付帳戶之存摺、印章及提款密碼，再由其交付被告乙○○去提款，臺中商業銀行戶名陳信佐、帳號000000000000
    號帳戶之存摺、印章及提款密碼，亦由「小隻」交付，其再
    交付乙○○去臺中商業銀行提款，其不知「小隻」如何取得
    陳信佐帳戶資料等語。被告乙○○辯稱：其於96年5月17日
    至臺中商業銀行北屯分行臨櫃提款，陳信佐帳戶之存摺、印
    章及提款密碼均由甲○○交付，後來有成功提領46萬元等語
    。遍查卷內資料，並無證據足證「小隻」取得臺中商業銀行
    陳信佐帳戶之存摺、印章及提款密碼，係以不法手段為之或
    未經陳信佐授權，亦無證據足認被告二人就「小隻」取得陳
    信佐帳戶之方法知情或有犯意之聯絡及行為之分擔，且衡諸
    常情，臨櫃提款密碼多僅由本人記憶，「小隻」可同時取得
    陳信佐帳戶之存摺、印章及提款密碼，而提款密碼亦屬正確
    而可成功提領帳戶內款項，則該帳戶之資料必係由本人交付
    及告知，則陳信佐就「小隻」及被告二人使用其帳戶之行為
    ，包括簽名、蓋印以提領帳戶內金錢等，必有概括授權，則
    被告乙○○在取款憑條存戶簽章欄內簽立陳信佐之署名，自
    無何偽造私文書之情形，從而，公訴意旨認被告二人係偽造
    陳信佐簽名復行使偽造私文書臨櫃提款云云，應屬誤會，惟
    此部分與前揭有罪部分犯罪事實有想像競合之裁判上一罪關
    係，爰不另為無罪諭知。
據上論斷，應依刑事訴訟法第273條之1第1項、第299條第1項前
段，刑法第28條、第158條第1項、第216條、第211條、第339條
第1項、第55條、第219條、第47條第1項、第38條第1項第2款，
刑法施行法第1條之1，判決如主文。
本案經檢察官楊冀華到庭執行職務
中　　華　　民　　國　　96　　年　　10　　月　　5 　　日
　　　　　　　　　刑事第七庭    法　官　徐淑芬
附表：
┌──┬─────────────────┬─────┐
│編號│品                              名│數      量│
├──┼─────────────────┼─────┤
│ 1  │TOSHIBA手機（含SIM卡）            │1支       │
├──┼─────────────────┼─────┤
│ 2  │MOTOROLA手機（含SIM卡）           │1支       │
├──┼─────────────────┼─────┤
│ 3  │NOKIA手機（門號0000000000號）     │1支       │
├──┼─────────────────┼─────┤
│ 4  │NOKIA手機（門號0000000000號）     │1支       │
├──┼─────────────────┼─────┤
│ 5  │NOKIA手機（門號0000000000號）     │1支       │
├──┼─────────────────┼─────┤
│ 6  │MOTOROLA手機（門號0000000000號）  │1支       │
├──┼─────────────────┼─────┤
│ 7  │中華電信儲值卡                    │4張       │
├──┼─────────────────┼─────┤
│ 8  │乙○○行照                        │1張       │
├──┼─────────────────┼─────┤
│ 9  │筆記本                            │4本       │
├──┼─────────────────┼─────┤
│ 10 │電話簿                            │1本       │
├──┼─────────────────┼─────┤
│ 11 │臺北地方法院行政凍結管收執行命令上│1枚       │
│    │「法務部行政執行署臺北執行處凍結管│          │
│    │制命令印」之印文                  │          │
├──┼─────────────────┼─────┤
│ 12 │臺北地方法院行政凍結管收執行命令上│1枚       │
│    │「檢察行政處印」之印文            │          │
├──┼─────────────────┼─────┤
│ 13 │高雄地方法院行政凍結管收執行命令上│1枚       │
│    │「法務部行政執行署高雄執行處凍結管│          │
│    │制命令印」之印文                  │          │
├──┼─────────────────┼─────┤
│ 14 │高雄地方法院行政凍結管收執行命令上│1枚       │
│    │「檢察行政處印」之印文            │          │
├──┼─────────────────┼─────┤
│ 15 │合作金庫成功分行帳號0000000000000 │1本       │
│    │號帳戶存摺                        │          │
├──┼─────────────────┼─────┤
│ 16 │臺中銀行太平分行帳號000000000000號│1本       │
│    │帳戶存摺                          │          │
├──┼─────────────────┼─────┤
│ 17 │陽信銀行臺中分行帳號000000000000號│1本       │
│    │帳戶存摺                          │          │
├──┼─────────────────┼─────┤
│ 18 │臺中銀行帳號000000000000號帳戶提款│1張       │
│    │卡                                │          │
├──┼─────────────────┼─────┤
│ 19 │合作金庫帳號0000000000000號帳戶提 │1張       │
│    │款卡                              │          │
├──┼─────────────────┼─────┤
│ 20 │安泰銀行帳號00000000000000號帳戶存│1組       │
│    │摺及印章                          │          │
├──┼─────────────────┼─────┤
│ 21 │中國國際商業銀行帳號00000000000號 │1組       │
│    │帳戶存摺及印章                    │          │
├──┼─────────────────┼─────┤
│ 22 │第一銀行帳號00000000000號帳戶存摺 │1組       │
│    │及印章                            │          │
├──┼─────────────────┼─────┤
│ 23 │臺中銀行帳號000000000000號帳戶存摺│1組       │
│    │及印章                            │          │
├──┼─────────────────┼─────┤
│ 24 │復華銀行帳號0000000000000號存摺及 │1組       │
│    │印章                              │          │
├──┼─────────────────┼─────┤
│ 25 │陳源發等人印章                    │3個       │
└──┴─────────────────┴─────┘
